【裁判字號】    99,訴,236
【裁判日期】    990211
【裁判案由】    違反槍砲彈藥刀械管制條例等
【裁判全文】
臺灣彰化地方法院刑事判決               99年度訴字第236號
公  訴  人  臺灣彰化地方法院檢察署檢察官
被      告  乙○○
上列被告因違反槍砲彈藥刀械管制條例等案件，經檢察官追加起
訴（98年度偵字第9306、8674號），本院判決如下：
    主  文
本件追加起訴公訴不受理。
    理  由
一、追加起訴意旨略以：被告乙○○（綽號「阿丁」）曾因殺人
    及違反槍砲彈藥刀械管制條例案件，經上開法院分別判處有
    期徒刑12年、2 年10月確定，合併定應執行有期徒刑14 年6
    月，嗣於民國93年6 月9 日假釋出監，現尚在保護管束期間
    。被告假釋後，不知悛悔，平日恃受委託催討債務、假藉協
    助處理法拍屋得標人與房屋原所有人間房屋搬遷事宜從中牟
    取利益及向承攬彰化縣二林鎮地區工程之廠商強討工程工作
    為生，其於97年12月間，因見址設高雄縣鳳山市之桂華營造
    股份有限公司標得內政部營建署發包之「二林鎮地區○○○
    ○道施工第三期工程」，其工程得標金額高達新臺幣（下同
    ）7 千餘萬元，利潤甚為龐大，然該公司現場工程品管負責
    人甲○○並未主動向其示好，而對該公司心生不滿。另乙○
    ○與丙○○本不相識，其在獲悉丙○○於97年間標得位於二
    林鎮與芳苑鄉交界處之中正橋沿岸二林溪疏濬工程( 工程款
    約300 萬元) 後，即透過姓名年籍均不詳綽號「阿清」之男
    子表示其想要找丙○○，惟丙○○未予理會。嗣被告復於97
    年9 月間，夥同3 名姓名年籍均不詳之成年男子前往丙○○
    位於彰化縣芳苑鄉之住處，因未遇丙○○，被告即留下0000
    -000000 號聯絡電話，要丙○○主動與其聯絡，惟嗣丙○○
    仍未予回應，被告因而對丙○○甚感不滿。嗣被告竟基於恐
    嚇及違反槍砲彈藥刀械管制條例之犯意，先於97年12月7 日
    下午4 、5 時許，前往彰化縣彰化市○○路林家弘（因違反
    槍砲彈藥刀械管制條例案件，另由警方偵辦中）住處，向林
    家弘借入具殺傷力之貝瑞塔手槍1 枝及子彈10 顆 ，再於同
    日晚間11時許，基於教唆竊盜之犯意，電話聯絡梁振雄（綽
    號「小高」、「阿雄」，因竊盜等案件，另由本署偵辦中）
    ，要求原無竊盜犯意之梁振雄為其竊取車輛後，再駕駛竊得
    之車輛前去搭載伊，梁振雄因而產生為第三人不法所有之意
    圖，並於翌日凌晨2 時許，在彰化縣芳苑鄉○○村○○路○
    ○ 段52號旁，以自備之鑰匙竊取洪燕昭所有之車號RB-5263
    號自小客車得手。旋梁振雄即依被告之指示，駕駛前開竊得
    之自小客車前去彰化縣芳苑鄉路○村路平巷19 號 與被告會
    合，雙方見面後，被告即隨身攜帶前揭借得之槍、彈，並指
    示不知情之梁振雄開車前往桂華營造股份有限公司設於彰化
    縣二林鎮○○路452 號之有人居住管理之工務所，待抵達該
    處後，被告即坐於車內朝該工務所大門射擊至少3 槍，造成
    該大門玻璃破損，而以此開槍示警之舉動，使甲○○心生畏
    懼。被告開完槍後，旋復指示不知情之梁振雄驅車前往彰化
    縣芳苑鄉○○村○○路○○段272 號丙○○住處，約於同日
    凌晨3 時28分許，被告抵達上開地點後，即指示不知情之梁
    振雄倒車進入該處圍牆內，並隨即朝丙○○所有之車號
    5981-GD 號自小客車射擊4 至5 槍，而以此開槍加害之舉動
    ，使丙○○心生畏懼。（二）另被告明知具有殺傷力之子彈
    ，非經中央主管機關許可，不得持有，竟於98年10月20日某
    時，在某不詳地點，收受林林銘（綽號「阿水」，因違反槍
    砲彈藥刀械管制條例案件，另由警方偵辦中）所交付之具有
    殺傷力之口徑9mm 制式子彈5 顆及由金屬彈殼組合直徑8.9
    ±mm金屬彈頭而成之子彈22顆，並以白色棉襪包覆藏置在其
    使用之車牌號碼4956－UE號自小客車駕駛座椅墊下方而非法
    持有之。嗣於98年10月21日8 時許，為警持法院核發之搜索
    票在彰化縣芳苑鄉路○村路平路19號查獲，並扣得上開具有
    殺傷力之口徑9mm 制式子彈5 顆、由金屬彈殼組合直徑8.9
    ±mm金屬彈頭而成之子彈22顆及搭配0000 -000000號門號使
    用之手機1 支。因認被告乙○○所為，係犯槍砲彈藥刀械管
    制條例第8 條第4 項之未經許可持有可發射子彈具殺傷力之
    槍枝、同條例第12條第4 項之未經許可持有具有殺傷力之子
    彈及刑法第29條、第320 條第1 項之教唆普通竊盜罪嫌。
二、按起訴之程式違背規定者，應諭知不受理之判決，並得不經
    言詞辯論為之，刑事訴訟法第303條第1款、第307條定有明
    文。又按於第一審辯論終結前，得就與本案相牽連之犯罪或
    本罪之誣告罪，追加起訴，刑事訴訟法第265 第1 項定有明
    文，可知追加起訴須於第一審辯論終結前為之。
三、經查，本件被告乙○○前因恐嚇取財案件，經臺灣彰化地方
    法院檢察署以96年度偵字第4556號提起公訴，由本院以98年
    度訴字第219 號受理後，已於99年2 月9 日言詞辯論終結，
    業經本院調取該案刑事卷宗查核無訛，公訴人遲至99年2 月
    11日始向本院提起本件追加起訴，有臺灣彰化地方法院檢察
    署檢送本案追加起訴案卷之函文、本院收件之章戳印在卷可
    憑，可知本件追加起訴係於被告被訴恐嚇取財一案（98 年
    度訴字第219 號）之第一審辯論終結之後，始行提起，揆諸
    首開說明，本件追加起訴之程式自屬違背規定，爰不經言詞
    辯論，逕為不受理判決。
據上論斷，應依刑事訴訟法第303條第1款、第307條，判決如主
文。
中    華    民    國    99    年    2     月    11    日
                  刑事第二庭      審判長法官  石馨文
                                  法      官  江彥儀
                                  法      官  吳芙如
以上正本證明與原本無異。
如不服本判決應於收受判決後10日內向本院提出上訴書狀，並
應敘述具體理由。其未敘述上訴理由者，應於上訴期間屆滿後
20日內向本院補提理由書(均須按他造當事人之人數附繕本)
「切勿逕送上級法院」。
告訴人或被害人對於判決如有不服具備理由請求檢察官上訴者，
其上訴期間之計算係以檢察官收受判決正本之日期為準。
中    華    民    國    99    年    2     月    11    日
                                  書  記  官  林明俊

司法院資訊處製作；財團法人民間司法改革基金會備份。
